【裁判字號】    91,交聲,1243
【裁判日期】    920430
【裁判案由】    違反道路交通管理處罰條例聲明異議
【裁判全文】
臺灣士林地方法院交通事件裁定        九十一年度交聲字第一二四三、一二四四號
    原處分機關  交通部公路總局台北區監理所基隆監理站
    異  議  人
    即受處分人  乙○○
    代  理  人  甲○○
右列受處分人因違反道路交通管理處罰條例案件，對於交通部公路總局台北區監理所
基隆監理站九十一年十月三十日所為之處分（原處分案號：基監字第裁四二－Ｐ00
000000、基監字第裁四二－ＡＸ00000000號），聲明異議，本院裁定
如左：
    主  文
異議駁回。
    理  由
一、按汽車駕駛人駕駛汽車有不遵守道路交通標誌、標線、路誌之指示者，處新台幣
    （下同）九百元以上一千八百元以下罰鍰。又汽車駕駛人爭道行駛有任意駛邊線
    或任意跨越兩條車道行駛者，處六百元以上一千八百元以下罰鍰，道路交通管理
    處罰條例第六十條第二項第三款、第四十五條第一項第十二款分別定有明文。
二、原處分意旨略以：異議人即受處分人乙○○所有之車號ＩＭ－六二三一號自小客
    車於民國（下同）九十年四月四日下午二時三十九分，在花蓮縣新城鄉○里○路
    行駛時不遵守道路交通標誌，標線、號誌之指示，經花蓮縣警察局交通警察隊依
    採證照片逕行舉發，逾期未繳納罰款，爰依道路交通管理處罰條例第六十條第二
    項第三款規定裁處罰鍰九百元；又同一車輛另於同年四月二十三日下午一時二十
    三分於台北市復興橋跨越雙黃線行駛，為台北市政府警察局交通警察大隊依據採
    證照片逕行舉發，因其未於期限內到案繳納罰款，故依同條例第四十五條第一項
    第十二款規定，裁處罰鍰一千八百元。
三、聲明異議意旨略以：(一)異議人駕車行經花蓮縣新城鄉○里○路路口時，見該號誌
    燈轉換時間極快，由黃燈到紅燈幾乎是同一時間，因此雖來不及在停止線之前停
    車，但當下仍立時停住，並未繼續前行，才造成有點超越停止線的情況。(二)關於
    跨越雙黃線之舉發照片，那是因為右方左轉車輛左轉之故，逼迫本人車子壓到雙
    黃線，如果當時本人車子繼續前行到成九十度才左轉，可能會撞到對方車子，是
    以並非本人出於刻意或疏忽所致。爰依上所陳，依法聲明異議。
四、經查：
  (一)異議人乙○○所有之車號ＩＭ－六二三一號自小客車於九十年四月四日下午二時
    三十九分，在花蓮縣新城鄉○里○路行駛時，於紅燈號誌亮起後，超越路口停止
    線之事實，為異議代理人即駕駛者甲○○直承在卷（見本院九十二年三月二十八
    日訊問筆錄），並經其繪製現場草圖一紙附卷可稽，復有花蓮縣警察局花警交字
    第Ｐ00000000號舉發違反道路交通管理通知單影本一紙在卷可佐，足見
    異議人不遵守道路交通標誌、標線、號誌之指示之違規事實甚為明確。異議代理
    人雖辯謂：當時號誌由綠燈直接轉換為紅燈，並無亮黃燈，故不及煞停而超越停
    止線云云，惟異議人於聲明異議狀中辯稱：「見該號誌燈轉換時間（由黃燈到紅
    燈）幾乎同一時間．因此來不及在所謂的停止線之前停車。」云云，其對於號誌
    轉換情形，前後所辯不一，已難採信。而該車係於紅燈亮起後一、二秒時超越停
    止線之情，亦有花蓮縣警察局九十花警交字第二五０八七號函影本一紙在卷足憑
    ，且異議代理人復陳稱事後有再到花蓮去看該號誌，該紅綠燈號誌已經修好恢復
    正常等語（見本院九十二年三月二十八日訊問筆錄），是異議人上開空言所辯，
    要無足採，此部分異議為無理由。
  (二)異議人所有上開車輛另於同年四月二十三日下午一時二十三分於台北市復興橋跨
    越雙黃線行駛之事實，業據異議代理人即駕駛者甲○○於本院九十二年三月二十
    八日調查時直認無訛，復有採證照片一幀在卷可佐。異議人雖謂因右方車欲左轉
    而壓迫伊車，才導致被迫違規，若當時繼續前行到九十度才左轉，可能會撞到對
    方車輛云云，然觀諸採證舉發照片，異議人車右前方車輛雖在跨越停止線後搶先
    左轉，但異議人之車距停止線尚有半個車身距離，並未有如其所言之受右方車擠
    迫情形，況縱使真受他車擠迫，異議人亦可於原地停止前行，而讓該右方車先行
    越過後再左轉，異議人捨此不為，竟於違規後諉詞卸責，洵不足採。
  (三)綜上所述，原處分機關上開裁決，核無不當，受處分人聲明異議為無理由，應予
    駁回。
五、據上論斷，應依道路交通案件處理辦法第十九條，裁定如主文。
中      華      民      國      九十二      年    四    月    三十      日
                                    臺灣士林地方法院交通法庭
                                      法  官  何  信  慶
右正本證明與原本無異。
如不服本裁定應於送達後五日內向本院提出抗告狀。
                                        書記官  魏  里  安
中      華      民      國      九十二      年    四    月    三十      日


司法院資訊處製作；財團法人民間司法改革基金會備份。
